Inventaris van het archief van het Ministerie van Binnenlandse Zaken: Afdeling Volksgezondheid en Armwezen, (1892) 1910-1918
Nationaal Archief, Den Haag
- Stukken betreffende bijzondere onderwerpen, B.
  - Krankzinnigenzorg, 2.
    - Krankzinnigengestichten, 2.3
      - Rijksgestichten, 2.3.1.
        - Organisatie, 2.3.1.1.
          - Algemeen, 2.3.1.1.1.
            - Ministeriële beschikking waarbij de controle op het geldelijk en administratief beheer van de rijksgestichten wordt geregeld, minuut, 1910.; 226; 1 stuk
            - Stukken betreffende totstandkoming van een brandreglement in de rijksgestichten, 1913-1915.; 227; 1 omslag
          - Medemblik, 2.3.1.1.2.
            - Inventarissen van de goederen over de jaren 1910-1912, zd.; 228; 1 omslag
            - Stukken betreffende vaststelling van de begrotingen van het gesticht voor de jaren 1910-1919, 1909-1918.; 229; 1 pak
            - Stukken betreffende verbouwing van het gesticht, 1910-1914.; 230; 1 pak
            - Stukken betreffende afwijzing van een voorstel gedaan in de Tweede Kamer om politiehonden aan te schaffen voor het rijkskrankzinnigengesticht te Medemblik, 1911.; 231; 4 stukken
            - Stukken betreffende behandeling van het voorstel van de geneesheer-directeur om dienstwoningen te bouwen op het gestichtsterrein ten behoeve van het personeel, 1911-1912.; 232; 1 omslag
            - Stukken betreffende het gebruik van aluin voor de zuivering van water in het gesticht, 1912.; 233; 1 omslag
            - Stukken betreffende instructie aan de geneesheer-directeur om geen rechtstreekse adviezen te geven aan de Commissarissen van de Koningin over de vraag of patiënten al dan niet in staat zijn zelfstandig een woonplaats te kiezen, 1913.; 234; 2 stukken
            - Stukken betreffende de huur van een perceel gras- en bouwland voor een nieuwe periode van tien jaar, 1914-1915.; 235; 1 omslag
            - Stukken betreffende onderzoek naar het beheer van het gesticht door twee onafhankelijke deskundigen, 1914-1916.; 236; 1 pak
            - Stukken betreffende inwilliging van het verzoek van de geneesheer-directeur om een proef te nemen met gasverwarming in de recreatiezaal, 1915-1916.; 237; 1 omslag
            - Stukken betreffende inwilliging van het verzoek van de geneesheer-directeur om te mogen afwijken van de instructie van de machinist-electrotechnicus, teneinde door verlaging van de stoomdruk steenkolen te besparen, 1916.; 238; 1 omslag
            - Jaarverslagen over 1917 en 1918, 1917-1918.; 239; 1 omslag
          - Grave, 2.3.1.1.3.
            - Jaarverslagen over de jaren 1909, 1917 en 1918, 1909, 1917-1918.; 240; 1 omslag
            - Stukken betreffende vaststelling van de begrotingen voor de jaren 1911-1915, 1910-1915.; 241; 1 pak
            - Inventarissen van goederen over de jaren 1909-1917, 1910-1917.; 242; 1 omslag
            - Stukken betreffende onderzoek naar de noodzaak van de aanleg van een electrische installatie, 1913.; 243; 1 omslag
            - Stukken betreffende machtiging aan de geneesheer-directeur tot het uitlenen van verpleeggoederen en een ziekenbarak aan het Rode Kruis in verband met de oorlogstoestand, 1914.; 244; 2 stukken
          - Woensel, 2.3.1.1.4.
            - Stukken betreffende oprichting en bouw van het gesticht, 1912-1918.; 245; 1 pak
            - Stukken betreffende bewerking van landbouwgronden op het gestichtsterrein, 1913-1914.; 246; 1 omslag
            - Stukken betreffende totstandkoming van een tramverbinding met het gesticht, 1913-1917.; 247; 1 omslag
            - Stukken betreffende de bouw van dienstwoningen voor bet personeel, 1915-1916.; 248; 1 omslag
            - Stukken betreffende de bouw van een boerderij ten behoeve van het gesticht, 1916-1917.; 249; 1 omslag
            - Stukken betreffende vaststelling van de begroting voor het jaar 1918, 1917-1918.; 250; 1 omslag
            - Jaarverslag over 1918, 251; 1 stuk
            - Stukken betreffende behandeling van een conflict tussen het gemeentebestuur van Woensel en de geneesheer-directeur over de verplaatsing van een wachthuis bij de spoorlljn, 1918.; 252; 1 omslag
        - Personeel, 2.3.1.2.
          - Algemeen, 2.3.1.2.1.
            - Stukken betreffende goedkeuring van de instructie voor verplegend en niet-verplegend personeel in de rijksgestichten, 1898-1910.; 253; 1 pak
            - Stukken betreffende personeelskosten, 1907-1915.; 254; 1 pak
            - Brief van de inspecteur van het Staatstoezicht op Krankzinnigen en Krankzinnigengestichten betreffende de samenstelling van en de salarisregeling voor de commissie voor de examens van bet verplegend personeel en het afnemen van de examens, 1910.; 255; 1 stuk
            - Halfjaarlijkse verslagen van de examencommissie der rijksgestichten over de periode 1910-1915, met bijlagen, 256; 1 omslag
            - Staten met mutaties in het personeel, 1910-1918.; 257; 1 pak
            - Stukken betreffende vaststelling van salarisregelingen voor het personeel, 1910-1918.; 258; 1 pak
            - Stukken betreffende aanstelling van een geestelijke, 1911-1918.; 259; 1 omslag
            - Stukken betreffende opdracht aan de geneesheren-directeuren om een regeling van de dienstvoorwaarden voor het niet-verplegend personeel te ontwerpen, 1912.; 260; 4 stukken
            - Stukken betreffende inwilliging van het verzoek van de examencommissie van de rijksgestichten om voortaan slechts een keer per jaar verslag uit te hoeven brengen, 1913.; 261; 2 stukken
            - Stukken betreffende machtiging aan de inspecteur om voor de rijksgestichten een fonds te vormen waaruit tegemoetkoming in de kosten van specialistische medische hulp voor het personeel kan worden verstrekt, 1915.; 262; 4 stukken
            - Stukken betreffende afwijzing van het verzoek van de Nederlandse Verplegersvakvereniging om een regeling te treffen voor de mensen die in militaire dienst moeten in verband met de oorlog, 1915.; 263; 1 omslag
            - Stukken betreffende behandeling van de voorstellen van de Nederlandse Verplegersvakvereniging ten aanzien van opleiding, gezinsverpleging en de functie van hoofdverpleger, 1915-1917.; 264; 1 omslag
            - Stukken betreffende opleiding van het verplegend personeel, 1916-1917.; 265; 1 omslag
          - Medemblik, 2.3.1.2.2.
            - Stukken betreffende toekenning van vergoeding voor geneeskundige hulp aan personeel, 1911-1916.; 266; 1 omslag
            - Stukken betreffende opheffing van de functie van apothekersassistent, 1914-1915.; 267; 1 omslag
            - Stukken betreffende benoemingen en salariëring van geneesheren-directeuren en eerste geneesheren, 1914-1917.; 268; 1 omslag
          - Grave, 2.3.1.2.3.
            Zie ook inv.nr. 271
            - Stukken betreffende behandeling van het verzoek van de geneesheer-directeur om verhoging van het tarief voor de verblijfkosten in het buitenland voor verple(e)g(st)ers die patiënten begeleiden, 1909-1910.; 269; 1 omslag
            - Stukken betreffende benoeming van de geneesheer-directeur, 1914.; 270; 1 omslag
          - Woensel, 2.3.1.2.4.
            - Stukken betreffende afwijzing van het verzoek van de geneesheer-directeur van het rijksgesticht te Grave om benoemd te worden tot eerste geneesheer aan het gesticht te Woensel, 1917.; 271; 2 stukken
            - Stukken betreffende vaststelling van de arbeidsvoorwaarden voor het personeel, 1918.; 272; 1 omslag
      - Niet-rijksgestichten, 2.3.2.
        - Jaarverslagen over 1909-1918 van verscheidene niet-rijksgestichten, 1910-1918.; 273; 1 pak
        - Stukken betreffende uitbreiding van verschillende niet-rijksgestichten, 1910-1918.; 274-275; 2 pakken
          - Apeldoornsche Bosch - Endegeest, 274
          - Groot Gaffel - Wolfheze, 275
        - Stukken betreffende inwilliging/afwijzing van verzoeken om aanwijzing als een inrichting die niet als krankzinnigengesticht wordt beschouwd, 1912-1916.; 276; 1 omslag
        - Stukken betreffende verlening van toestemming aan de Vereniging der Broeders van Liefde te Venray om een gesticht te Noordwijkerhout op te richten, 1913-1914.; 277; 1 omslag
        - Stukken betreffende onderzoek naar de werkomstandigheden van het verplegend personeel in het Sint Joris Gasthuis te Delft, 1913-1915.; 278; 1 omslag
        - Stukken betreffende nota van de inspecteur waarin hij voorstelt de benaming "Gesticht voor Idioten" te vervangen door "Gesticht voor Zwakzinnigen", 1915.; 279; 3 stukken
        - Stukken betreffende reorganisatie van Huize Padua te Boekel, 1915.; 280; 1 omslag
        - Stukken betreffende regeling van de eventuele ontruiming van de Willem Arntzhoeve te Den Dolder, 1917-1918.; 281; 1 omslag
        - Stukken betreffende totstandkoming van een regeling voor de levensmiddelenvoorziening in niet-rijksgestichten, 1918.; 282; 1 omslag
    - Krankzinnigen, 2.4.
      - Verpleging in gestichten, 2.4.1.
        - Algemeen, 2.4.1.1.
          Zie ook inv.nr. 148
          - Stukken betreffende regeling van het vervoer van krankzinnigen per trein, 1892-1916.; 283; 1 pak
          - Processen-verbaal van de officieren van justitie betreffende de driemaandelijkse inspectie van de krankzinnigengestichten, 1910-1918.; 284; 1 pak
          - Stukken betreffende totstandkoming van een circulaire aan de Gedeputeerde Staten met de richtlijn dat ter beschikking van de regering gestelde minderjarigen na hun ontslag uit een krankzinnigengesticht weer terug geplaatst moeten worden in een rijksopvoedingsgesticht of tuchtschool, 1913.; 285; 1 omslag
          - Stukken betreffende regeling van de repatriëring van krankzinnigen van vreemde nationaliteit, 1913-1914.; 286; 1 omslag
          - Stukken betreffende plaatsing van Belgische krankzinnigen onder de vluchtelingen in Nederlandse krankzinnigengestichten, 1915.; 287; 1 omslag
          - Staat van alle personen in Nederlandse krankzinnigengestichten verpleegd per 31 december 1916, met bijlage, 1917.; 288; 2 stukken
        - In rijksgestichten, 2.4.1.2.
          - Stukken betreffende regeling van de overplaatsing van patiënten van de rijksgestichten naar niet-rijksgestichten, 1909-1912.; 289; 1 omslag
          - Stukken betreffende totstandkoming en toepassing van het Koninklijk Besluit van 11 juli 1911 waarbij nadere voorwaarden worden vastgesteld voor de opneming en de verpleging van rijkspatiënten te Medemblik en Grave, 1910-1916.; 290; 1 pak
          - Staten van de bevolking van de rijksgestichten te Medemblik en Woensel, 1910-1918.; 291; 1 pak.
          - Brief aan de minister van Justitie met de mededeling dat het rijkskrankzinnigengesticht te Medemblik voortaan bestemd zal worden voor de verpleging van mannelijke rijkspatiënten en dat te Grave alleen vrouwen verpleegd zullen worden, 1911.; 292; 1 stuk
          - Stukken betreffende verstrekking van richtlijnen aan de inspecteur hoe te handelen als Israëlitische patiënten in het rijkskrankzinnigengesticht te Medemblik verzoeken om vrijstelling van de verplichting om op rituele wijze bereid voedsel te nuttigen, 1911-1912.; 293; 1 omslag
          - Stukken betreffende overplaatsing van ontoerekenbaar verklaarden, 1912.; 294; 4 stukken
          - Stukken betreffende de "Wereldvorst Amor" in het gesticht te Medemblik, 1912-1914.; 295; 1 omslag
          - Brief van de geneesheer-directeur van het rijksgesticht te Grave over de slechte toestand in het gesticht, 1913.; 296; 1 stuk
          - Stukken betreffende het zoeken van oplossingen voor de problemen met betrekking tot de verpleging van onrustige patiënten in het rijksgesticht te Grave, 1913-1914.; 297; 1 omslag
          - Stukken betreffende toestemming om af te wijken van de wettelijke bepalingen omtrent het opnemen van patiënten in het rijksgesticht te Grave in verband met de oorlogsomstandigheden, 1914.; 298; 2 stukken
          - Stukken betreffende overplaatsing van rijkspatiënten naar het rijksgesticht te Woensel, 1915, 1917-1918.; 299; 1 omslag
          - Stukken betreffende verhoging van de verpleeggelden, 1915-1918.; 300; 1 omslag
          - Stukken betreffende regeling van het gebruik van eigen gelden door patiënten in rijksgestichten, 1916.; 301; 1 omslag
          - Stukken betreffende het geven van richtlljnen inzake het beschikbaar stellen van meer plaatsen voor armlastige patiënten in de rijksgestichten in verband met het nieuwe rijksgesticht te Woensel, 1918.; 302; 1 omslag
        - In niet-rijksgestichten, 2.4.1.3.
          - Stukken betreffende behandeling van de klacht over de verpleging door lekebroeders in het Sint Servatius Geneeskundig Gesticht te Venray, 1907-1910.; 303; 1 omslag
          - Stukken betreffende overeenkomsten met besturen van niet-rijksgestichten over de opname en de verpleging van rijkspatiënten, 1908-1917.; 304; 1 pak
          - Stukken betreffende behandeling van bet verzoek van de krankzinnige H.Vons in het gesticht Duin en Bosch te Castricum om zijn uitvinding "het Vons toestel" te kunnen verwezenlijken, 1912.; 305; 3 stukken
          - Stukken betreffende behandeling van klachten over de verpleging in het gesticht de Willem Arntz Hoeve te Den Dolder, 1912.; 306; 1 omslag
          - Stukken betreffende behandeling van klachten over misstanden ten aanzien van de verpleging in de gestichten Reinier van Arckel te 's-Hertogenbosch en Voorburg te Vught, 1917-1918.; 307; 1 pak
      - Verpleging buiten gestichten, 2.4.2.
        - Verslagen van de bezoeken van de inspecteur aan de kolonie te Geel in Belgie, 1910-1913.; 308; 1 omslag
        - Stukken betreffende verlening van een jaarlijkse subsidie aan de Vereniging in het Belang van Lijdende Nederlanders ten behoeve van verpleegden te Geel, 1910-1916.; 309; 1 omslag
        - Stukken betreffende verzoek aan de minister van Justitie om een circulaire te zenden aan alle officieren van justitie bij de arrondissementsrechtbanken over de afzonderlijke opgave van het aantal gestichtsverpleegden en gezinsverpleegden, 1913.; 310; 1 omslag
        - Rapport van de commissie ter bestudering van de financiële zijde van het vraagstuk der kolonisatie van krankzinnigen, met een begeleidend schrijven, 1913.; 311; 2 stukken
        - Stukken betreffende afwijzing van het verzoek om subsidie van de Centrale Vereniging voor Gezondheidskolonies voor Zwakzinnigen te Utrecht, 1914.; 312; 1 omslag
        - Stukken betreffende de repatriëring van Nederlandse patiënten vanuit Geel, 1914.; 313; 1 omslag
        - Stukken betreffende regeling van de correspondentie met krankzinnigen te Geel, 1915.; 314; 3 stukken
    - Internationale contacten, 2.5.
      - Stukken betreffende goedkeuring van een ontwerp-overnemingsverdrag met Zwitserland, 1909-1912.; 315; 1 omslag
      - Stukken betreffende vertegenwoordiging van de regering op het internationaal congres voor de verzorging van krankzinnigen te België, 1910-1911.; 316; 1 omslag
  - Volksgezondheid, 3.
    - Algemeen, 3.1.
      - Stukken betreffende inwilliging/afwijzing van verzoeken van diverse instellingen om subsidie, 1907-1918.; 317; 1 pak
      - Stukken betreffende voorbereiding van een wijziging van de Gezondheidswet, 1910-1915.; 318; 1 pak
    - Het staatstoezicht op de volksgezondheid, 3.2.
      - Algemeen, 3.2.1.
        - Stukken betreffende opstelling van de jaarverslagen, 1909-1913.; 319; 1 omslag
        - Stukken betreffende opstelling en vaststelling van begrotingen, 1910-1916.; 320; 1 pak
      - Centrale Gezondheidsraad, 3.2.2.
        - Stukken betreffende huur van de villa Nieuweroord te Utrecht, 1906-1910.; 321; 1 omslag
        - Stukken betreffende wijziging van de artikelen 16 en 17 van het Koninklijke Besluit van 27 mei 1902 omtrent vervanging van de voorzitter en de secretaris, 1910-1912.; 322; 1 omslag
        - Stukken betreffende aanneming van tijdelijk personeel, 1911-1912.; 323; 1 omslag
        - Stukken betreffende inwilliging van het verzoek van de Centrale Gezondheidsraad om hervatting door het Centraal Bureau voor de Statistiek van de bewerking en de publikatie van de vijf-jaarlijkse overzichten van de sterftestatistieken, 1911-1914.; 324; 1 omslag
        - Stukken betreffende afwijzing van het voorstel van de Centrale Gezondheidsraad om verhoging van de vergoeding voor reis- en verblijfkosten voor deskundigen, 1912.; 325; 1 omslag
        - Stukken betreffende verlening van ontslag aan een commies van de Centrale Gezondheidsraad en inzake het niet vervullen van deze vacature, 1912.; 326; 1 omslag
        - Stukken betreffende totstandkoming van het Koninklijk Besluit van 28 februari 1913 betreffende de taakomschrijving van de secretaris van de Centrale Gezondheidsraad, 1912-1913.; 327; 1 omslag
        - Stukken betreffende vaststelling en wijziging van het reglement van orde van de Centrale Gezondheidsraad, 1913.; 328; 1 omslag
        - Stukken betreffende een met de gemeente Utrecht gesloten overeenkomst betreffende verwijdering van het hek voor het gebouw en overname in beheer door de gemeente van de daar achter gelegen grond, 1913-1914.; 329; 1 omslag
      - Inspectie, 3.2.3.
        - Stukken betreffende verplaatsing van de standplaats van de inspecteur van het Staatstoezicht op de Volksgezondheid van Zwolle naar Groningen, 1911-1912.; 330; 1 omslag
        - Stukken betreffende wijziging en aanvulling van het Koninklijk Besluit van 27 mei 1902 met betrekking tot de werkzaamheden van de inspecteurs, 1912.; 331; 1 omslag
        - Stukken betreffende behandeling van de klacht van de directeur van het Centraal Laboratorium dat door de inspecteur te Zwolle onvoldoende aandacht is besteed aan het resultaat van een onderzoek naar aniline-vergiftiging te Bolsward, 1912.; 332; 1 omslag
        - Stukken betreffende afwijzing van het verzoek van de hoofdinspecteur te Zwolle om toekenning van een gratificatie aan een inspecteur voor waarneming van zijn functie, 1912.; 333; 3 stukken
        - Stukken betreffende behandeling van het geschil over de bureaugoederen van de inspecteur te 's-Hertogenbosch en inzake de overname van zijn archief en de waarneming van zijn functie, 1912.; 334; 1 omslag
        - Stukken betreffende weigering van verhoging van de reis- en verblijfkostenvergoeding voor de inspecteurs in verband met misbruik van de regeling, 1912-1913.; 335; 1 omslag
        - Stukken betreffende benoeming en ontslag van (hoofd)inspecteurs, 1912-1916.; 336; 1 pak
        - Stukken betreffende instructie aan de hoofdinspecteur te Zwolle om in voorkomende gevallen de oudste inspecteur als zijn vervanger aan te wijzen, 1913.; 337; 4 stukken
        - Stukken betreffende instructie aan de hoofdinspecteur te Den Haag over de vraag of adviezen van inspecteurs, door tussenkomst van de hoofdinspecteur uitgebracht, behoren tot het archief van de hoofdinspecteur of van de geadviseerde autoriteiten, 1913.; 338; 1 omslag
        - Stukken betreffende het optreden van de inspecteur te Zwolle tijdens de pokkenepidemie te Losser, 1913.; 339; 1 omslag
        - Stukken betreffende toekenning van vergoeding voor bureaukosten aan twee inspecteurs, 1913-1916.; 340; 1 omslag
        - Stukken betreffende verzoek aan de hoofdinspecteurs om verzoeken rechtstreeks tot het departement te richten ondanks de afwijkende mening van de Centrale Gezondheidsraad hierover, 1916.; 341; 1 omslag
        - Stukken betreffende toestemming aan de hoofdinspecteur te Zwolle om archiefstukken te vernietigen, 1916.; 342; 2 stukken
      - Gezondheidscommissies, 3.2.4.
        - Stukken betreffende beantwoording van de vraag in hoeverre men bevoegd is kinderen in school te onderzoeken, 1910.; 343; 1 omslag
        - Stukken betreffende een onderzoek van de gezondheidscommissie naar de toestand van de kazernes te Den Haag alsmede de publicatie van het verslag, 1910-1911.; 344; 1 omslag
        - Stukken betreffende beslissing in het geschil tussen het gemeentebestuur van Meppel en de gezondheidscommissie aldaar over de verstrekking van volledige inlichtingen ingevolge artikel 16 van de Woningwet, 1910-1912.; 345; 1 omslag
        - Stukken betreffende instelling van een afzonderlijke gezondheidscommissie voor Kerkrade, 1910-1915.; 346; 1 omslag
        - Stukken betreffende vernietiging van het besluit van de gemeenteraad van Ambt-Almelo waarbij vergunning werd verleend tot het leggen van een straat, wegens het niet inwinnen van het advies van de gezondheidscommissie, 1912-1913.; 347; 1 omslag
        - Stukken betreffende afwijzing van het verzoek van de gezondheidscommissie voor de gemeenten Leeuwarderadeel, Ferwerderadeel, Het Bildt en Menaldumadeel om verplaatsing van haar standplaats, 1913.; 348; 3 stukken
        - Stukken betreffende verstrekking van inlichtingen aan de Centrale Gezondheidsraad over de vraag of een lid van een gezondheidscommissie die buiten bet ressort is komen te wonen lid van die commissie mag blijven, 1914.; 349; 4 stukken
        - Stukken betreffende afwijzing van bet verzoek van het gemeentebestuur van Klimmen om indeling bij de gezondheidscommissie van Gulpen, 1916.; 350; 3 stukken
      - Centraal Laboratorium, 3.2.5.
        - Stukken betreffende totstandkoming van de regeling dat de briefwisseling tussen de directeur en geneeskundigen vrijgesteld is van port, 1907-1916.; 351; 1 omslag
        - Stukken betreffende benoeming van personeel, 1909-1914.; 352; 1 omslag
        - Stukken betreffende goedkeuring van het voorstel van de Staatscommissie voor Drinkwatervoorziening om het Centraal Laboratorium het onderzoek van watermonsters te laten verrichten, 1910.; 353; 1 omslag
        - Stukken betreffende opstelling en toepassing van regelingen omtrent onderzoek door het Centraal Laboratorium, 1910-1911.; 354; 1 pak
        - Stukken betreffende behandeling van het voorstel om te Utrecht het Centraal Laboratorium uit te breiden en te verbouwen, 1910-1914.; 355; 1 omslag
        - Stukken betreffende vaststelling van de begroting, 1910-1916.; 356; 1 omslag
        - Stukken betreffende het verslag van de verrichtingen over de periode 2 mei-31 december 1910, 1911-1914.; 357; 1 omslag
        - Stukken betreffende regeling van het onderzoek van personen en goederen op aanwezigheid van pestsmetstoffen door de directeur, 1911-1914.; 358; 1 omslag
        - Stukken betreffende machtiging aan de directeur tot het inrichten en exploiteren van een filiaal-laboratorium in de nabijheid van het veldleger, 1915.; 359; 1 omslag
        - Stukken betreffende aankoop van het perceel Sterrebosch 3 te Utrecht, 1917-1918.; 360; 1 omslag
        - Stukken betreffende uitbreiding van het pharmacologisch onderzoek van voedings- en genotsmiddelen, 1918.; 361; 2 stukken
    - Medische beroepen, 3.3.
      - Opleidingen, 3.3.1.
        - Algemeen, 3.3.1.1.
          - Stukken betreffende voorstel aan de commissies belast met het afnemen van de examens voor arts, tandarts, apotheker, apothekersassistent en vroedvrouw om hun examenverslagen niet meer te publiceren In de Staatscourant, 1908-1910.; 362; 1 omslag
          - Stukken betreffende wijziging van het Koninklijk Besluit van 12 februari 1879 tot regeling van de examens voor arts, tandarts, apotheker, vroedvrouw en apothekersassistent, 1909-1915.; 363; 1 pak
          - Stukken betreffende wijziging van het Koninklijk Besluit van 26 maart 1895 tot aanwijzing van enige getuigschriften en diploma's als bedoeld in de Wet van 25 december 1878 houdende regeling van de voorwaarden tot verkrijging van de bevoegdheid van arts, tandarts, vroedvrouw em apothekersassistent, 1912-1913.; 364; 1 omslag
          - Stukken betreffende wijziging van de Wet van 25 december 1878 houdende regeling van de voorwaarden tot verkrijging van de bevoegdheid van arts, tandarts, vroedvrouw en apothekersassistent, 1913.; 365; 3 stukken
        - Genees- en tandheelkunde, 3.3.1.2.
          - Stukken betreffende wijziging van de regeling van de tandheelkundige studie, 1907-1912.; 366; 1 pak